{"present": {"1 Singular": {"Affirmative": "stadaim", "Question": "an stadaim?", "Negative": "n\u00ed stadaim"}, "2 Singular": {"Affirmative": "stadann t\u00fa", "Question": "an stadann t\u00fa?", "Negative": "n\u00ed stadann t\u00fa"}, "3 Singular": {"Male": {"Affirmative": "stadann s\u00e9", "Question": "an stadann s\u00e9?", "Negative": "n\u00ed stadann s\u00e9"}, "Female": {"Affirmative": "stadann s\u00ed", "Question": "an stadann s\u00ed?", "Negative": "n\u00ed stadann s\u00ed"}}, "1 Plural": {"Compressed": {"Affirmative": "stadaimid", "Question": "an stadaimid?", "Negative": "n\u00ed stadaimid"}, "Extended": {"Affirmative": "stadann muid", "Question": "an stadann muid?", "Negative": "n\u00ed stadann muid"}}, "2 Plural": {"Affirmative": "stadann sibh", "Question": "an stadann sibh?", "Negative": "n\u00ed stadann sibh"}, "3 Plural": {"Affirmative": "stadann siad", "Question": "an stadann siad?", "Negative": "n\u00ed stadann siad"}, "Passive": {"Affirmative": "stadtar", "Question": "an stadtar?", "Negative": "n\u00ed stadtar"}}, "future": {"1 Singular": {"Affirmative": "stadfaidh m\u00e9", "Question": "an stadfaidh m\u00e9?", "Negative": "n\u00ed stadfaidh m\u00e9"}, "2 Singular": {"Affirmative": "stadfaidh t\u00fa", "Question": "an stadfaidh t\u00fa?", "Negative": "n\u00ed stadfaidh t\u00fa"}, "3 Singular": {"Male": {"Affirmative": "stadfaidh s\u00e9", "Question": "an stadfaidh s\u00e9?", "Negative": "n\u00ed stadfaidh s\u00e9"}, "Female": {"Affirmative": "stadfaidh s\u00ed", "Question": "an stadfaidh s\u00ed?", "Negative": "n\u00ed stadfaidh s\u00ed"}}, "1 Plural": {"Compressed": {"Affirmative": "stadfaimid", "Question": "an stadfaimid?", "Negative": "n\u00ed stadfaimid"}, "Extended": {"Affirmative": "stadfaidh muid", "Question": "an stadfaidh muid?", "Negative": "n\u00ed stadfaidh muid"}}, "2 Plural": {"Affirmative": "stadfaidh sibh", "Question": "an stadfaidh sibh?", "Negative": "n\u00ed stadfaidh sibh"}, "3 Plural": {"Affirmative": "stadfaidh siad", "Question": "an stadfaidh siad?", "Negative": "n\u00ed stadfaidh siad"}, "Passive": {"Affirmative": "stadfar", "Question": "an stadfar?", "Negative": "n\u00ed stadfar"}}, "past": {"1 Singular": {"Affirmative": "stad m\u00e9", "Question": "ar stad m\u00e9?", "Negative": "n\u00edor stad m\u00e9"}, "2 Singular": {"Affirmative": "stad t\u00fa", "Question": "ar stad t\u00fa?", "Negative": "n\u00edor stad t\u00fa"}, "3 Singular": {"Male": {"Affirmative": "stad s\u00e9", "Question": "ar stad s\u00e9?", "Negative": "n\u00edor stad s\u00e9"}, "Female": {"Affirmative": "stad s\u00ed", "Question": "ar stad s\u00ed?", "Negative": "n\u00edor stad s\u00ed"}}, "1 Plural": {"Compressed": {"Affirmative": "stadamar", "Question": "ar stadamar?", "Negative": "n\u00edor stadamar"}, "Extended": {"Affirmative": "stad muid", "Question": "ar stad muid?", "Negative": "n\u00edor stad muid"}}, "2 Plural": {"Affirmative": "stad sibh", "Question": "ar stad sibh?", "Negative": "n\u00edor stad sibh"}, "3 Plural": {"Compressed": {"Affirmative": "stad siad", "Question": "ar stad siad?", "Negative": "n\u00edor stad siad"}, "Extended": {"Affirmative": "stadadar", "Question": "ar stadadar?", "Negative": "n\u00edor stadadar"}}, "Passive": {"Affirmative": "stadadh", "Question": "ar stadadh?", "Negative": "n\u00edor stadadh"}}, "condi": {"1 Singular": {"Affirmative": "stadfainn", "Question": "an stadfainn?", "Negative": "n\u00ed stadfainn"}, "2 Singular": {"Affirmative": "stadf\u00e1", "Question": "an stadf\u00e1?", "Negative": "n\u00ed stadf\u00e1"}, "3 Singular": {"Male": {"Affirmative": "stadfadh s\u00e9", "Question": "an stadfadh s\u00e9?", "Negative": "n\u00ed stadfadh s\u00e9"}, "Female": {"Affirmative": "stadfadh s\u00ed", "Question": "an stadfadh s\u00ed?", "Negative": "n\u00ed stadfadh s\u00ed"}}, "1 Plural": {"Compressed": {"Affirmative": "stadfaimis", "Question": "an stadfaimis?", "Negative": "n\u00ed stadfaimis"}, "Extended": {"Affirmative": "stadfadh muid", "Question": "an stadfadh muid?", "Negative": "n\u00ed stadfadh muid"}}, "2 Plural": {"Affirmative": "stadfadh sibh", "Question": "an stadfadh sibh?", "Negative": "n\u00ed stadfadh sibh"}, "3 Plural": {"Compressed": {"Affirmative": "stadfaid\u00eds", "Question": "an stadfaid\u00eds?", "Negative": "n\u00ed stadfaid\u00eds"}, "Extended": {"Affirmative": "stadfadh siad", "Question": "an stadfadh siad?", "Negative": "n\u00ed stadfadh siad"}}, "Passive": {"Affirmative": "stadfa\u00ed", "Question": "an stadfa\u00ed?", "Negative": "n\u00ed stadfa\u00ed"}}, "imper": {"1 Singular": {"Affirmative": "stadaim!", "Negative": "n\u00e1 stadaim!"}, "2 Singular": {"Affirmative": "stad!", "Negative": "n\u00e1 stad!"}, "3 Singular": {"Male": {"Affirmative": "stadadh s\u00e9!", "Negative": "n\u00e1 stadadh s\u00e9!"}, "Female": {"Affirmative": "stadadh s\u00ed!", "Negative": "n\u00e1 stadadh s\u00ed!"}}, "1 Plural": {"Compressed": {"Affirmative": "stadaimis!", "Negative": "n\u00e1 stadaimis!"}, "Extended": {"Affirmative": "stadadh muid!", "Negative": "n\u00e1 stadadh muid!"}}, "2 Plural": {"Affirmative": "stadaig\u00ed!", "Negative": "n\u00e1 stadaig\u00ed!"}, "3 Plural": {"Compressed": {"Affirmative": "stadaid\u00eds!", "Negative": "n\u00e1 stadaid\u00eds!"}, "Extended": {"Affirmative": "stadadh siad!", "Negative": "n\u00e1 stadadh siad!"}}, "Passive": {"Affirmative": "stadtar!", "Negative": "n\u00e1 stadtar!"}}, "pastConti": {"1 Singular": {"Affirmative": "stadainn", "Question": "an stadainn?", "Negative": "n\u00ed stadainn"}, "2 Singular": {"Affirmative": "stadt\u00e1", "Question": "an stadt\u00e1?", "Negative": "n\u00ed stadt\u00e1"}, "3 Singular": {"Male": {"Affirmative": "stadadh s\u00e9", "Question": "an stadadh s\u00e9?", "Negative": "n\u00ed stadadh s\u00e9"}, "Female": {"Affirmative": "stadadh s\u00ed", "Question": "an stadadh s\u00ed?", "Negative": "n\u00ed stadadh s\u00ed"}}, "1 Plural": {"Compressed": {"Affirmative": "stadaimis", "Question": "an stadaimis?", "Negative": "n\u00ed stadaimis"}, "Extended": {"Affirmative": "stadadh muid", "Question": "an stadadh muid?", "Negative": "n\u00ed stadadh muid"}}, "2 Plural": {"Affirmative": "stadadh sibh", "Question": "an stadadh sibh?", "Negative": "n\u00ed stadadh sibh"}, "3 Plural": {"Compressed": {"Affirmative": "stadaid\u00eds", "Question": "an stadaid\u00eds?", "Negative": "n\u00ed stadaid\u00eds"}, "Extended": {"Affirmative": "stadadh siad", "Question": "an stadadh siad?", "Negative": "n\u00ed stadadh siad"}}, "Passive": {"Affirmative": "stadta\u00ed", "Question": "an stadta\u00ed?", "Negative": "n\u00ed stadta\u00ed"}}, "subj": {"1 Singular": {"Affirmative": "go stada m\u00e9", "Negative": "n\u00e1r stada m\u00e9"}, "2 Singular": {"Affirmative": "go stada t\u00fa", "Negative": "n\u00e1r stada t\u00fa"}, "3 Singular": {"Male": {"Affirmative": "go stada s\u00e9", "Negative": "n\u00e1r stada s\u00e9"}, "Female": {"Affirmative": "go stada s\u00ed", "Negative": "n\u00e1r stada s\u00ed"}}, "1 Plural": {"Compressed": {"Affirmative": "go stadaimid", "Negative": "n\u00e1r stadaimid"}, "Extended": {"Affirmative": "go stada muid", "Negative": "n\u00e1r stada muid"}}, "2 Plural": {"Affirmative": "go stada sibh", "Negative": "n\u00e1r stada sibh"}, "3 Plural": {"Affirmative": "go stada siad", "Negative": "n\u00e1r stada siad"}, "Passive": {"Affirmative": "go stadtar", "Negative": "n\u00e1r stadtar"}}, "verbal noun": "stad", "verbal adjective": "stadta"}